# 求助陈版：免税情况下暂时性差异

提问人：hustfxy 时间：2014-05-09 19:58:46
请问陈版，公司本年度属于两免三减半的第一年不需要缴纳所得税，但是按照公司政策计提了坏账准备，因而产生了应收账款的坏账准备，是否需要确认对应的递延所得税资产？如是，借：递延所得税资产 贷：所得税费用。是不是产生了一个所得税的负数？请赐教，谢谢！

回答人：chenyiwei
根据所得税会计准则规定，资产负债表日，对于递延所得税资产和递延所得税负债，应当根据税法规定，按照预期收回该资产或清偿该负债期间的适用税率计量。 因此，虽然本年度是免税期，但如果预计相关坏帐准备转回或转销时将处于减半期或者非优惠期的，应根据预计转回时的适用税率计量递延所得税，相应确认递延所得税费用。由于当期所得税费用为零，不排除这样处理可能导致本年度的所得税费用整体出现负数。